hu: Szárny stílusa: Rugalmas szárnyak; Szárnyas; Szárny nélküli; Egyéb
zh-CN: 护翼样式: 柔韧护翼; 有翼; 无翼; 其他
bg-BG: Стил на крилцата: Гъвкави крилца; С крилца; Без крилца; Други
ja: ウィングスタイル: 柔軟な羽根; 羽根つき; ウィングレス; その他
nl: Vleugelstijl: Flexibele vleugels; Met vleugels; Vleugelloos; Andere
el: Στυλ φτερών: Εύκαμπτα φτερά; Με φτερά; Χωρίς φτερά; Άλλο
hr-HR: Stil krilaca: Fleksibilna krilca; S krilcima; Bez krilaca; Ostalo
es: Estilo de alas: Alas flexibles; Con alas; Sin alas; Otros
vi: Kiểu cánh: Cánh linh hoạt; Có cánh; Không cánh; Khác
sv: Vingestil: Flexibla vingar; Med vingar; Vinglöst; Övrigt
fi: Siipien tyyli: Joustavat siivet; Siivellinen; Siivetön; Muu
zh-TW: 護翼樣式: 彈性護翼; 有護翼; 無翼; 其他
en: Wing style: Flexible wings; Winged; Wingless; Other
de: Flügelstil: Flexible Flügel; Mit Flügeln; Flügellos; Sonstiges
sl-SI: Slog krilc: Prožna krilca; S krilci; Brez krilc; Drugo
sk-SK: Štýl krídeliek: Flexibilné krídla; S krídlami; Bez krídielok; Iné
cs: Styl křidélek: Ohebná křidélka; S křidélky; Bez křidélek; Jiné
th: รูปแบบปีก: ปีกยืดหยุ่น; มีปีก; ไม่มีปีก; อื่นๆ
da: Vingestil: Fleksible vinger; Med vinger; Vingeløs; Andet
nb: Vingestil: Fleksible vinger; Med vinger; Vingeløs; Annet
fr: Style d’ailettes: Ailettes flexibles; Avec ailettes; Sans ailes; Autre
tr: Kanat stili: Esnek kanatlar; Kanatlı; Kanatsız; Diğer
pt-BR: Estilo de aba: Abas flexíveis; Com abas; Sem abas; Outro
ko: 날개 스타일: 유연한 날개; 날개 있음; 날개 없음; 기타
ru: Тип крылышек: Гибкие крылышки; С крылышками; Без крылышек; Другой
ro-RO: Stilul aripioarelor: Aripioare flexibile; Cu aripioare; Fără aripi; Altele
pt-PT: Estilo de aba: Abas flexíveis; Com abas; Sem asas; Outro
it: Stile delle ali: Ali flessibili; Con ali; Senza ali; Altro
pl: Styl skrzydełek: Elastyczne skrzydełka; Ze skrzydełkami; Bez skrzydełek; Inne
lt-LT: Sparnelių stilius: Lankstūs sparneliai; Su sparneliais; Be sparnelių; Kita